臺灣板橋地方法院交通事件裁定　　　　99年度交聲更字第67號
原處分機關　交通部公路總局臺北區監理所
異　議　人
即受處分人　吳建軒
上列異議人即受處分人因違反道路交通管理處罰條例案件，對於
交通部公路總局臺北區監理所於民國99年5 月20日所為之處分（
原處分案號：北監營裁字第裁40-C00000000號），聲明異議，本
院於99年6 月30日以99年度交聲字第1337號裁定，異議人不服，
提起抗告，經臺灣高等法院於99年8 月13日以99年度交抗字第16
53號裁定撤銷發回，本院更為裁定如下：
    主  文
異議駁回。
    理  由
一、原處分意旨略以：異議人即受處分人吳建軒（下稱受處分人
    ）於民國99年4 月24日14時57分許，駕駛車牌號碼852-YF號
    營業小客車，行經臺北縣中和市（現改制為新北市中和區，
    下同）中和路與中和路230 巷口，因「駕車行經有燈光號誌
    管制之交岔路口闖紅燈」之違規事實，為臺北縣政府（現改
    制為新北市政府，下同）警察局中和第一分局安平派出所員
    警以北縣警交大字第C00000000 號舉發違反道路交通管理事
    件通知單攔停舉發，嗣受處分人於應到案日期前之99年4 月
    26日提出申訴，經原處分機關函請舉發機關調查結果，仍認
    受處分人確有上開違規行為，原處分機關乃於99年5 月20日
    依道路交通管理處罰條例第53條第1 項、第63條第1 項第3
    款規定，裁處受處分人罰鍰新臺幣（下同）2,700 元，並記
    違規點數3 點。
二、聲明異議意旨略以：受處分人於99年4 月24日中午休息後，
    駕駛車牌號碼852-YF號營業小客車欲外出營業，在全宏加油
    站旁停車格開出後因紅燈停等，待紅燈轉為綠燈後，由安和
    路右轉中和路，是時該中和路為紅燈，故受處分人將車子慢
    速行駛，至230 巷（受處分人誤載為320 巷）前，因見號誌
    轉為綠燈，異議人才前進，卻遭執勤員警攔停舉發，惟按異
    議人就居住於附近，豈有不知該舉發地點處有紅綠燈之理？
    況異議人開車迄今並無闖紅燈之紀錄。綜上，原處分機關所
    為之處分顯有違誤，為此爰依法聲請異議，請求撤銷原處分
    云云。
三、按駕駛人駕駛車輛，應遵守道路交通標誌、標線、號誌之指
    示、警告、禁制規定，並服從執行交通勤務之警察或依法令
    執行指揮交通及交通稽查任務人員之指揮；又汽車駕駛人，
    行經有燈光號誌管制之交岔路口闖紅燈者，處1,800 元以上
    5,400 元以下罰鍰；汽車駕駛人有第53條之情形者，除依原
    條款處罰鍰外，並予記違規點數3 點，道路交通管理處罰條
    例第4 條第1 項、第53條第1 項、第63條第1 項第3 款分別
    定有明文，先予敘明。
四、經查：
（一）受處分人於99年4 月24日14時57分許，駕駛車牌號碼852-
      YF號營業小客車，行經臺北縣中和市○○路與中和路230
      巷口，因「駕車行經有燈光號誌管制之交岔路口闖紅燈」
      之違規行為，為臺北縣政府警察局中和第一分局安平派出
      所員警詹勝宏予以攔查，並以北縣警交大字第C00000000
      號舉發違反道路交通管理事件通知單當場舉發，原處分機
      關據此以北監營裁字第裁40-C00000000號號裁決書裁處受
      處分人罰鍰2,700 元，並記違規點數3 點等情，有本件裁
      決書、舉發違反道路交通管理事件通知單及臺北縣政府警
      察局中和第一分局99年5 月7 日北縣警中一交字第099001
      7195號函存卷足參，堪先認定。
（二）受處分人雖以前揭情詞置辯，然查，證人即當日舉發本件
      違規之員警詹勝宏於本院訊問時具結證稱：「本件是我舉
      發的，當時我是在中和路230 巷板信商銀旁停等紅燈，我
      當時是在執行告發交通違規勤務，我一直等到我這個路口
      變綠燈準備右轉中和路，變成綠燈3 、4 秒後我才右轉，
      要右轉時看到受處分人從中和路直行，由中和路往宜安路
      方向行駛，我的路口是綠燈，所以中和路方向一定是紅燈
      ，而且當時綠燈已變換3 、4 秒，所以沒有秒差。」、「
      我當時在230 巷還沒有轉出去，就看到受處分人從我面前
      沿中和路往宜安路方向行駛，我是在中和路上把他攔停，
      可以確定230 巷口是綠燈時，中和路一定是紅燈，確定受
      處分人有闖紅燈。」等語詳實（見本院卷第8 至9 頁），
      復有電子地圖、現場照片5 張在卷可稽，足認本件違規行
      為確係證人詹勝宏當場親眼所見發覺而加以取締，且員警
      前開所證舉發違規事實經過具體、明確，當無虛偽不實之
      虞。
（三）再參酌證人詹勝宏證述其當日係在臺北縣中和市○○路23
      0 巷停等紅燈，於230 巷口變成綠燈3 、4 秒後，即見受
      處分人駕車從中和路往宜安路方向行駛，遂立即右轉至中
      和路上將之攔停，足見員警及受處分人所駕車輛之兩車間
      距離不遠，當無因視線阻礙等因素而產生誤判之可能。且
      中和路與中和路230 巷口交通號誌於99年4 月24日，並無
      接獲任何故障通報，亦無檢修記錄，該路口之交通號誌採
      全天二時相運作，第一時相中和路綠燈對開，中和路230
      巷及305 巷紅燈，第二時相中和路230 巷及305 巷綠燈對
      開，中和路紅燈，期間時相變換時僅有全紅2 秒，並無其
      他秒差等情，有新北市政府交通局100 年1 月28日北交工
      字第10000098835 號函及所附之時制計畫在卷可稽，則證
      人詹勝宏所在之中和路230 巷口變為綠燈時，受處分人所
      在之中和路應為紅燈無訛，益徵證人所證上情與事實相符
      。況本件現場舉發之員警與受處分人素昧平生，並無仇隙
      ，於本院訊問時復具結作證，如有虛偽陳述，依法須負偽
      證刑責，已難認員警有甘冒偽證刑責的風險，而故意誣陷
      受處分人之動機及必要性。又員警本身係依法執行勤務，
      其依法定職權舉發交通違規，除其執行程序有違反法令規
      定之外，就實體之事項，本受合法與真實之推定。至於員
      警舉發各項道路交通違規事由，本不以必須提出採證照片
      或錄影為限，倘受限於交通違規事實發生之即時性、急迫
      性，而由員警依其親身見聞經過，填製通知單舉發駕駛人
      交通違規事實，且於事後到庭接受法院訊問，而給予受處
      分人當面質疑之機會，亦屬法之所許。此外，本院復查無
      任何證據足資證明值勤員警有捏造事實、違法取締之情事
      ，則值勤員警本其維護交通秩序、安全職責所為之當場舉
      發，自應受到合法、正確之推定。是受處分人上開所辯，
      尚非可採。
五、綜上所述，本件違規事實明確，受處分人確有駕車行經有燈
    光號誌管制之交岔路口闖紅燈之違規事實，原處分機關依據
    道路交通管理處罰條例第53條第1 項及第63條第1 項第3 款
    規定，裁處受處分人罰鍰2,700 元，並記違規點數3 點，核
    無違誤。從而，本件異議為無理由，應予駁回。
據上論斷，應依道路交通管理處罰條例第87條第2 項，道路交通
事件處理辦法第18條，裁定如主文。
中    華    民    國   100    年    4     月    11    日
                  交通法庭  法  官  廖欣儀
以上正本證明與原本無異。
如不服本裁定應於送達後5日內敘明理由向本院提出抗告狀。
                            書記官  顏偉林
中    華    民    國   100    年    4     月    11    日